# 请教陈版：问题所提收入确认事项如何处理

提问人：心在流泪 时间：2017-09-12 16:41:56
A股份有限公司与B股份有限公司于 2016 年 5 月签订“XXXXX设备协议”，协议约定主要内容如下：A公司原是B公司的供应商， 2016 年 5月双方签订如下协议： 合作范围：XXXX设备及改进服务合作范围：A公司提供满足B公司八辊连轧机轧机使用要求的轧辊，供B公司使用，同时A公司在轧辊设计优化、新材质选用、轧辊检测、失效分析等方面提供现场的技术支持，派出管理和技术人员，协助进行技术和管理工作，配合提供轧辊使用过程中轧辊技术问题的解决方案以及例外情况的检验；B公司负责轧辊的使用，统计轧机的月度生产的品种和产量，提供磨辊间硬件资源，磨辊间日常管理的负责，完成下机轧辊的拆装、轧辊维护、修磨、常规检测等内容。模式转换前现场轧辊的处理：B公司现场使用的轧辊，双方确认后可再继续使用的，在合作模式转换前一次性转让给A公司，合作开始后，B公司每月从支付费用中扣除二分之一作为偿还，直至转让总价款扣除完毕。供货及备辊：运行开始后，A公司根据B公司的现场需求提供满足现场轧制公矿的轧辊，工作辊可用周转量为中间生产所用的轧辊不低于 120 个、中间体生产所用的轧辊不低于 150 个，运行报废的轧辊归B公司所有。结算计价方法：采取每月结算一次的方法执行，结算方式采取B公司提供的当月轧机实际产量数据及约定结算方式核算价格结算。合作期限：签订协议后，合作试运行 8 个月，试运行结束后双方确认继续合作，则签订为期不少于三年的合作协议，试运行结束红藕不再合作的，则重新盘库后，按原转让价将周转轧辊转让给B公司。协议期内退出约定：协议签署并实施后，如一方要退出，则需至少提前四个月书面告知对方，双方确定截止结算日期，如A公司提出退出，则周转轧辊须以市场价的 95折转售给山东冠州，如B公司原因退出或者双方合作期到达不再延长，则按当时的市场价转售。请问陈版，根据上述协议，A公司如何进行会计处理

回答人：chenyiwei
此问题可以理解为B公司向A公司出租轧辊并提供相关技术服务。对B公司（出租人及服务提供商），首先应对照租赁准则中两类租赁的划分标准，判断租赁的轧辊所有权上的主要风险和报酬是否转移给A公司，据此判断是构成融资租赁还是经营租赁。 如果构成融资租赁的，则需将合同约定的单位价格合理区分为轧辊租金（不含或有租金，下同）和技术服务费两部分，按租金的折现值确认为轧辊的销售收入，剩余部分为技术服务费，在租赁期间提供技术服务时确认收入。 如果构成经营租赁的，则根据A公司实际产量和约定的单位收费标准，确认租金收入和技术服务收入。同时需对轧辊按预计使用年限计提折旧，期末检查是否存在减值迹象（如A的实际产量显著低于预期等），必要时计提减值准备。 对于合作开始前从A收购其目前使用的轧辊，则按固定资产或存货采购处理。